【裁判字號】    99,易,1852
【裁判日期】    991007
【裁判案由】    傷害等
【裁判全文】
臺灣臺北地方法院刑事判決              99年度易字第1852號
公  訴  人  臺灣臺北地方法院檢察署檢察官
被      告  乙○○
            甲○○
上列被告等因傷害等案件，經檢察官聲請以簡易判決處刑（99年
度調偵字第330號），本院認不宜逕以簡易判決處刑，經改依通
常程序審理後判決如下：
    主  文
本件公訴不受理。
    理  由
一、本件公訴意旨詳如檢察官聲請簡易判決處刑書之記載（如附
    件）。
二、按告訴乃論之罪，告訴人於第一審辯論終結前，得撤回其告
    訴；告訴經撤回者，應諭知不受理之判決，且得不經言詞辯
    論為之，刑事訴訟法第238條第1 項、第303條第3款及第307
    條分別定有明文。
三、查本件告訴人甲○○告訴被告乙○○無故侵入住宅及傷害、
    告訴人乙○○告訴被告甲○○公然侮辱及傷害案件，經檢察
    官聲請以簡易判決處刑，認被告乙○○係犯刑法第306條第
    項無故侵入住宅及刑法第277條第1項之傷害罪名，被告甲○
    ○係犯刑法第309條第1項公然侮辱及刑法第277條第1項傷害
    罪名，依同法第287條前段、第308條第1項、第314條規定，
    均須告訴乃論。茲據告訴人甲○○、乙○○分別於民國99年
    10月6日審理時當庭表明及具狀撤回告訴，此有該日審判筆
    錄及刑事撤回告訴狀在卷可憑，揆諸上開說明，本件爰不經
    言詞辯論，逕為諭知不受理之判決。
據上論斷，應依刑事訴訟法第284條之1、第303條第3 款、第307
條，判決如主文。
中    華    民    國    99    年    10    月    7     日
                  刑事第六庭  法  官  黃桂興
以上正本證明與原本無異。
如不服本判決應於收受送達後10日內向本院提出上訴書狀，並應
敘述具體理由。告訴人或被害人如對於本判決不服者，應具備理
由請求檢察官上訴，其上訴期間之計算係以檢察官收受判決正本
之日期為準。
                              書記官  彭自青
中    華    民    國    99    年    10    月    7     日
附件：
臺灣臺北地方法院檢察署檢察官聲請簡易判決處刑書
                                      99年度調偵字第330號
     被      告  乙○○  女  52歲（民國○○年○○月○○日生）
                         住臺北縣平溪鄉中埔208號
                         國民身分證統一編號：Ｚ000000000號
                 甲○○  男  57歲（民國○○年○月○日生）
                         住臺北縣深坑鄉○○街12巷29號
                         國民身分證統一編號：Ｚ000000000號
 上列被告等因傷害等案件，業經偵查終結，認為宜以簡易判決處
 刑，茲將犯罪事實及證據並所犯法條如下：
         犯罪事實
 一、乙○○於民國99年1月4日下午4時許，基於無故侵入住宅之
     犯意，進入甲○○所居住之臺北縣深坑鄉○○街12巷29號，
     進而與甲○○因上址房屋之事宜起爭執，2人竟各竟基於傷
     害人之身體之犯意，相互徒手拉扯、毆打，致乙○○受有左
     頸部擦傷、左前胸壁挫傷合併擦傷等傷害，甲○○背腰部挫
     傷、左膝擦挫傷、頭部外傷等傷害，甲○○另基於公然侮辱
     之犯意，在上址不特定人得共見共聞知屋前處，對乙○○辱
     稱：「幹你娘，瘋女人來搗亂」，致乙○○名譽受損。
 二、案經甲○○、乙○○訴由臺北縣政府警察局新店分局報告偵
     辦。
         證據並所犯法條
 一、證據
 （一）被告乙○○、甲○○於警詢時及偵查中之供述。
 （二）證人謝聰賢於警詢時及偵查中之證述。
 （三）醫院診斷證明書2紙。
 （四）現場照片6張。
 （五）本署勘驗筆錄1份。
 二、另告訴人甲○○告訴意旨認被告前揭犯行，致其受有頸椎外
     傷併脊髓壓迫之重傷害，惟經函詢臺北市立萬芳醫院，告訴
     人兼被告甲○○於99年1月4日之扭、挫傷應為新傷，且病人
     以前曾接受頸椎手術，核磁共振發現有神經脊髓損傷、訊號
     異常，無法斷定是否為新傷或舊傷，且甲○○因個人因素拒
     絕接受進一步檢查治療，致無法判斷，有臺北市立萬芳醫院
     99 年3月11日萬芳醫病字第0990001808號函在卷可稽，另函
     詢國防醫學院三軍總醫院，亦稱告訴人兼被告甲○○僅於
     99年4月22日就診1次，無從得知99年1月4日是否受傷或其
     傷情，有國防醫學院三軍總醫院99年5月11日院三醫勤字第
     099 0006895號函在卷可稽，從而均無從認定告訴人兼被告
     甲○○所受頸椎外傷併脊髓壓迫之傷害，是否為當日所受
     之傷，惟此部分如構成犯罪，亦與前揭就被告乙○○聲請
     簡易判決處刑之傷害部分犯罪事實，為一行為，爰不另為
     不起訴之處分，併此敘明。
 三、所犯法條：核被告乙○○所為係犯刑法第306條第1項無故侵
     入住宅、刑法第277條第1項之傷害等罪嫌；被告甲○○所為
     係犯行法第277條傷害罪、第309條第1項公然侮辱等罪嫌。
     被告2人所分別涉犯之上述犯行，均犯意各別、行為互殊，
     均請分論併罰。
 四、依刑事訴訟法第451條第1項聲請逕以簡易判決處刑。
     此    致
 臺灣臺北地方法院
 中    華    民    國    99    年    5     月    28    日
                         檢  察  官   王  惟  琪
 本件正本證明與原本無異
 中    華    民    國    99    年    6     月    10    日
                         書  記  官   陳  秋  蓉
 本件係依刑事訴訟法簡易程式辦理，法院簡易庭得不傳喚被告、
 輔佐人、告訴人、告發人等出庭即以簡易判決處刑；被告、被害
 人、告訴人等對告訴乃論案件如已達成民事和解而要撤回告訴或
 對非告訴乃論案件認有受傳喚到庭陳述意見之必要時，請即另以
 書狀向簡易法庭陳述或請求傳訊。
 附錄本案所犯法條全文
 刑法第227條（未成年人）
 對於未滿十四歲之男女為性交者，處 3 年以上 10 年以下有期
 徒刑。
 對於未滿十四歲之男女為猥褻之行為者，處 6 個月以上 5 年以
 下有期徒刑。
 對於十四歲以上未滿十六歲之男女為性交者，處 7 年以下有期
 徒刑。
 對於十四歲以上未滿十六歲之男女為猥褻之行為者，處 3 年以
 下有期徒刑。
 第 1 項、第 3 項之未遂犯罰之。
 刑法第306條（侵入住居罪）
 無故侵入他人住宅、建築物或附連圍繞之土地或船艦者，處 1
 年以下有期徒刑、拘役或 3 百元以下罰金。
 無故隱匿其內，或受退去之要求而仍留滯者，亦同。
 刑法第309條（公然侮辱罪）
 公然侮辱人者，處拘役或 3 百元以下罰金。
 以強暴犯前項之罪者，處 1 年以下有期徒刑、拘役或 5 百元以
 下罰金。

司法院資訊處製作；財團法人民間司法改革基金會備份。
